ACORDAO-COMPLETO-2489485

ACÓRDÃO 18064/2021 ATA 37/2021 - SEGUNDA CÂMARA

VISTOS, relatados e discutidos estes autos de Tomada de Contas Especial instaurada pela Fundac¿a¿o Universidade de Brasi¿lia (FUB) , vinculada ao Ministe¿rio da Educac¿a¿o (MEC) , em desfavor dos Srs. Edeijava¿ Rodrigues Lira e Aipore¿ Rodrigues de Moraes, na condic¿a¿o de presidentes da instituic¿a¿o a¿ e¿poca dos fatos, e do Sr. Geraldo Pinto de Souza, todos gestores da Fundac¿a¿o Universita¿ria de Brasi¿lia (Fubra) - atualmente denominada Fundac¿a¿o de Gesta¿o e Inovac¿a¿o (FGI) -, em raza¿o do desaparecimento de bens mo¿veis adquiridos com recursos do Conve¿nio 5688/2006 (Siafi 553621) . 
ACORDAM os ministros do Tribunal de Contas da Unia¿o, reunidos em sessa¿o da 2a Ca¿mara, ante as razo¿es expostas pelo relator em: 
9.1. julgar irregulares, nos termos dos arts. 1º, inciso I, 16, inciso III, alíneas "b" e "c", da Lei 8.443/1992, c/c os arts. 19 e 23, inciso III, da mesma Lei, as contas dos responsáveis Edeijavá Rodrigues Lira, Geraldo Pinto de Souza e Aiporé Rodrigues de Moraes, condenando-os individualmente ao pagamento das importâncias a seguir especificadas, atualizadas monetariamente e acrescidas dos juros de mora, calculadas a partir das datas discriminadas até a data da efetiva quitação do débito, fixando-lhes o prazo de quinze dias, para que comprovem, perante o Tribunal, o recolhimento da referida quantia aos cofres da Fundação Universidade de Brasília, nos termos do art. 23, inciso III, alínea "a", da citada lei, c/c o art. 214, inciso III, alínea "a", do Regimento Interno do TCU;
Débitos atribuídos exclusivamente ao responsável Edeijavá Rodrigues Lira
	Valor Original (R$) 
	Data da Ocorrência

	R$ 4.950,00
	28/3/2006

Débitos atribuídos exclusivamente ao responsável Geraldo Pinto de Souza
	Valor Original (R$) 
	Data da Ocorrência

	R$ 68.156,00
	30/7/2007

Débitos atribuídos exclusivamente ao responsável Aiporé Rodrigues de Moraes
	Valor Original (R$) 
	Data da Ocorrência

	R$ 320,00
	7/3/2007

	R$ 380,00
	18/5/2007

	R$ 21.328,50
	30/7/2007

9.2. autorizar, desde logo, a cobrança judicial das dívidas, caso não atendidas as notificações, na forma do disposto no art. 28, inciso II, da Lei 8.443/1992;
9.3. autorizar também, desde logo, se requerido, com fundamento no art. 26 da Lei 8.443, de 1992, c/c o art. 217, §§ 1º e 2º do Regimento Interno do TCU, o parcelamento das dívidas em até 36 parcelas, incidindo, sobre cada parcela, corrigida monetariamente, os correspondentes acréscimos legais, fixando-lhes o prazo de quinze dias, a contar do recebimento da notificação, para comprovar, perante o Tribunal, o recolhimento da primeira parcela, e de trinta dias, a contar da parcela anterior, para comprovar os recolhimentos das demais parcelas, devendo incidir, sobre cada valor mensal, atualizado monetariamente, os juros de mora devidos, no caso do débito, na forma prevista na legislação em vigor, alertando os responsáveis de que a falta de comprovação do recolhimento de qualquer parcela importará o vencimento antecipado do saldo devedor, nos termos do § 2º do art. 217 do Regimento Interno deste Tribunal;
9.4. enviar cópia deste Acórdão, bem como do Relatório e do Voto que o fundamentam à Procuradoria da República no Distrito Federal, nos termos do § 3º do art. 16 da Lei 8.443/1992, c/c o § 7º do art. 209 do Regimento Interno do TCU, para adoção das medidas cabíveis;
9.5. enviar cópia deste Acórdão à Fundação Universidade de Brasília, para ciência, informando que a presente deliberação, acompanhada do Relatório e do Voto que a fundamentam, está disponível para a consulta no endereço www.tcu.gov.br/acordaos, além de esclarecer que, caso requerido, o TCU poderá fornecer sem custos as correspondentes cópias, de forma impressa.

Tomada de Contas Especial instaurada pela Fundação Universidade de Brasília (UNB) em razão do desaparecimento de bens móveis do Convênio 5688/2006 (Siafi 553.621) pactuado com a Fundação Universitária de Brasília (Fubra).

Segunda Câmara

Fundação Universidade de Brasília.

3. Interessados/Responsáveis:
3.1. Interessado: Fundação Universidade de Brasília (00.038.174/0001-43).
3.2. Responsáveis: Aiporê Rodrigues de Moraes (XXX.451.561-XX); Edeijavá Rodrigues Lira (XXX.353.601-XX); Fundação de Gestão e Inovação (03.151.583/0001-40); Geraldo Pinto de Souza (XXX.136.470-XX).

13.1. Ministros presentes: Bruno Dantas (Presidente), Augusto Nardes (Relator), Aroldo Cedraz e Raimundo Carreiro.
13.2. Ministros-Substitutos presentes: Marcos Bemquerer Costa e André Luís de Carvalho.

AUGUSTO NARDES

Adoto como relatório a instrução elaborada na SecexTCE, aprovada de forma unânime pela instância diretiva da unidade (peças 120/122) e ratificada pelo Ministério Público junto ao TCU (peça 125) :
"INTRODUÇÃO
	Trata-se de tomada de contas especial instaurada pela Fundação Universidade de Brasília (FUB) , vinculada ao Ministério da Educação (MEC) , em desfavor dos Srs. Edeijavá Rodrigues Lira (CPF XXX.353.601-XX) e Aiporé Rodrigues de Moraes (CPF XXX.451.561-XX) , na condição de presidentes da instituição à época dos fatos, e do Sr. Geraldo Pinto de Souza (CPF XXX.136.470-XX) , todos gestores da Fundação Universitária de Brasília (Fubra) (CNPJ 03.151.583/0001-40) - atualmente denominada Fundação de Gestão e Inovação (FGI) -, em razão do desaparecimento de bens móveis adquiridos com recursos do Convênio 5688/2006 (Siafi 553621) . 
HISTÓRICO
2. 	O referido ajuste (Convênio 5688/2006) foi firmado para execução do objeto pactuado entre a Secretaria Nacional de Economia Solidária (MTE/SENAES) e a Fundação Universidade de Brasília (FUB) , por meio do Convênio 1/2005 (Siafi 535042) , que objetivou a "disseminação, promoção e implementação de ações que fomentem e fortaleçam o desenvolvimento local solidário como subsídio à geração de emprego, trabalho e renda em comunidades pobres e tradicionais e em territórios que possuam potencial para o desenvolvimento de novas atividades econômicas, estimulando, em especial, a organização de empreendimentos coletivos solidários" (peça 1, p. 171-195) . 
2.1	O Convênio 5688/2006, firmado entre a FUB e a antiga Fubra (atual FGI) , objeto de exame desta TCE, previa a cooperação técnica entre as duas entidades partícipes, de modo a promover ações de fomento e apoio ao desenvolvimento local solidário, com vistas à geração de trabalho, emprego e renda, no âmbito do intitulado Programa de Desenvolvimento Social e Economia Solidária da UnB (vide peça 1, p. 215-223) .
2.2	Conforme consta destes autos, foram previstos R$ 8.400.000,00 para execução do convênio, com vigência de quinze meses, após a publicação no Diário Oficial da União (DOU) (peça 1, p. 219) . Contudo, a soma das parcelas previstas totalizou R$ 8.000.000,00 (peça 1, p.219) . O primeiro termo aditivo ao convênio alterou o valor do ajuste para R$ 10.500.000,00 e prorrogou a vigência para junho de 2007 (peça 1, p. 229-231) . O segundo aditivo prorrogou a vigência do instrumento até 31/7/2007 (peça 1, p. 225-227) . 
2.3	Segundo previsão expressa, os bens patrimoniais adquiridos ou produzidos com recursos dos ajustes seriam de propriedade dos concedentes (Convênio MTE/SENAES-FUB, 1/2005 peça 1, p. 183, e ajuste firmado entre a FUB e a Fubra, peça 1, p. 217) . Dessa forma, ao final da vigência dos convênios, os bens pertenceriam ao MTE.
2.4	Entretanto, terminada a vigência do convênio celebrado com a FUB, o ministério não localizou uma parte dos bens adquiridos no âmbito do ajuste firmado. Consta destes autos (peça 1, p. 9-25) o "Relatório de Supervisão e Tombamento Patrimonial" do MTE/SENAES, que tratou da supervisão e do tombamento dos bens não encontrados. No referido documento, há informação sobre o fato de não terem sido localizados cento e quarenta e sete bens adquiridos com recursos federais, no valor de aquisição de R$ 95.134,50. 
2.5	Prosseguindo, em face da não localização dos bens, a FUB efetuou ressarcimento junto ao MTE/SENAES, no valor de R$ 95.134,50, no dia 7/12/2009 (peça 1, p. 159-165) . Posteriormente, a mesma fundação fez, em 19/3/2010, outro ressarcimento ao Ministério, no valor de R$ 44.479,41 (peça 1, p. 59-61) , referente à devolução complementar relativa às parcelas de atualização monetária e juros não pagos quando da devolução do valor principal do convênio (peça 1, p. 53) . No cômputo geral, a FUB efetuou ressarcimento no montante de R$ 139.613,91.
2.6		Após a devolução de valores ao MTE/SENAES, a FUB passou a buscar, junto à Fubra, o ressarcimento dos valores relativos aos bens não encontrados. Nesse sentido, a FUB endereçou à Fundação de Gestão e Inovação (antiga Fubra) o Ofício 21/DAF, de 26/5/2010, solicitando manifestação a respeito da localização dos bens (peça 1, p. 167) , em um total de 147 itens, perfazendo o montante de R$ 95.134,50 (peça 1, p. 491) .
2.7	Após instaurada a Tomada de Contas Especial, foram elaborados dois Relatórios: 1/2014 (peça 1, p. 487-505) e 2/2015 (peça 1, p. 573-587) . Naquela oportunidade, o tomador de contas apontou responsabilidade dos seguintes agentes: Sr. Edeijavá Rodrigues Lira; Sr. Aiporé Rodrigues de Moraes; e Sr. Geraldo Pinto de Souza. 
2.8	Ainda de acordo com os relatórios elaborados na fase interna desta TCE, observa-se que as responsabilidades de cada um dos agentes foram indicadas a partir da análise das notas fiscais emitidas referentes aos bens adquiridos mas não localizados, além da declaração emitida pelo próprio Sr. Geraldo Pinto de Souza, na condição de Coordenador do Projeto Brasil Local, à época dos fatos aqui tratados (peça 1, p. 487) .
2.9	Em síntese, os valores de débito atribuídos a cada um dos responsáveis arrolados no presente processo são os seguintes (vide peça 1, p. 499-501) :
2.10	O Relatório de Auditoria 1.520/2015-SFC/CGU (peça 1, p. 629-632) , o Certificado de Auditoria 1.520/2015-SFC/CGU (peça 1, p. 633) , e o Parecer do Dirigente do Órgão de Controle Interno 1.520/2015 (peça 1, p. 632) foram unânimes no sentido da irregularidade das contas. O Sr. Ministro de Estado atestou ter tomado ciência das irregularidades por meio do Pronunciamento Ministerial (peça 1, p. 639) . 
2.11	No âmbito deste Tribunal, promoveu-se a citação dos responsáveis conforme tabela abaixo elaborada. 
	Comunicação 
	Data de expedição
	Peça
	Responsável
	Peça da ciência
	Peça da Resposta

	Ofício 0105/2019-Educ/AS
	12/04/2019
	20
	Edeijavá Rodrigues Lira
	23
	32, 33

	Ofício 0106/2019-Educ/AS
	12/04/2019
	21
	Aiporê Rodrigues de Moraes
	Não houve
	Não houve

	Ofício 0107/2019-Educ/AS
	12/04/2019
	22
	Geraldo Pinto de Souza
	24
	Não houve

	Ofício 0108/2019-Educ/AS
	12/04/2019
	19
	Fundação de Gestão e Inovação
	Não houve
	Não houve

	Ofício 0271/2019-Educ/AS
	09/05/2019
	38
	Aiporê Rodrigues de Moraes
	Não houve
	Não houve

	Ofício 0272/2019-Educ/AS
	09/05/2019
	39
	Aiporê Rodrigues de Moraes
	Não houve
	Não houve

	Ofício 0273/2019-Educ/AS
	09/05/2019
	40
	Aiporê Rodrigues de Moraes
	41
	Não houve

	Ofício 0274/2019-Educ/AS
	22/05/2019
	43
	Geraldo Pinto de Souza
	Não houve
	Não houve

	Ofício 0275/2019-Educ/AS
	22/05/2019
	42
	Fundação de Gestão e Inovação
	Não houve
	Não houve

	Ofício 0569/2019-Educ/AS
	05/08/2019
	51
	Fundação de Gestão e Inovação
	53
	58

	Edital 0089/2019-Secomp-4
	08/08/2019
	52
	Geraldo Pinto de Souza
	54
	Não houve

2.12 	Após o exame das alegações de defesa, a Unidade Técnica sugeriu a proposta de encaminhamento abaixo transcrita.	
a) com fundamento nos artigos 1º, inciso I, 16, inciso III, alínea 'c', e §§ 1º e 2º da Lei 8.443/1992 c/c os art. 19 e 23, inciso III, da mesma Lei, e com os artigos 1º, inciso I, 209, inciso III e §§ 1º e 5º, 210 e 214, inciso III, do RI-TCU, que sejam julgadas irregulares as contas do Sr. Edeijavá Rodrigues Lira (CPF: XXX.353.601-XX) , Diretor-Presidente da Fundação Universitária de Brasília (Fubra) à época dos fatos, condenando-o ao pagamento da quantia de R$ 4.950,00, com a fixação do prazo de quinze dias, a contar das notificações, para comprovar, perante este Tribunal de Contas da União (art. 214, inciso III, alínea 'a', do RI-TCU) o recolhimento da dívida aos cofres da Fundação Universidade de Brasília (FUB) , atualizada monetariamente e acrescida de juros de moras, calculados a partir de 28/3/2006, até a data do efetivo recolhimento, na forma prevista na legislação em vigor, em decorrência da irregularidade, conduta e dispositivos violados dispostos a seguir:
a.1)  Irregularidade:  não localização de um servidor web, adquirido no dia 28/3/2006, com recursos provenientes do Convênio 5688/2006, firmado entre a Fundação Universidade de Brasília (FUB) e a Fundação Universitária de Brasília (Fubra) ;
a.2)  Conduta: omitir-se no dever de guardar bem adquirido com recursos públicos, em decorrência da utilização de valores recebidos mediante convênio, considerando que o objeto não foi localizado para repasse à entidade convenente, ao fim da vigência do ajuste;
a.3)  Dispositivos violados: Constituição Federal art. 70, parágrafo único, e Cláusula Terceira do Convênio 5688/2006, firmado entre a Fundação Universidade de Brasília (FUB) e a Fundação Universitária de Brasília (Fubra) (peça 1, p. 217) ;
		Valor original
	Data do débito

	R$ 4.950,00
	28/3/2006

Valor atualizado, com juros de mora, em 19/9/2019: R$ 17.866,35 (peça 61) 
b) com fundamento nos artigos 1º, inciso I, 16, inciso III, alínea 'c', e §§ 1º e 2º da Lei 8.443/1992 c/c os art. 19 e 23, inciso III, da mesma Lei, e com os artigos 1º, inciso I, 209, inciso III e §§ 1º e 5º, 210 e 214, inciso III, do RI-TCU, que sejam julgadas irregulares as contas do Sr. Aiporé Rodrigues de Moraes (CPF: XXX.451.561-XX) , Diretor-Presidente da Fundação Universitária de Brasília (Fubra) à época dos fatos, condenando-o ao pagamento das quantias a seguir especificadas, com a fixação do prazo de quinze dias, a contar das notificações, para comprovar, perante este Tribunal de Contas da União (art. 214, inciso III, alínea 'a', do RI-TCU) o recolhimento da dívida aos cofres da Fundação Universidade de Brasília (FUB) , atualizada monetariamente e acrescida de juros de moras, calculados a partir das datas dos débitos, até a data do efetivo recolhimento, na forma prevista na legislação em vigor, em decorrência da irregularidade, conduta e dispositivos violados dispostos a seguir:
b.1)  Irregularidade: não localização de duas cadeiras giratórias, uma impressora, 108 mesas, três cadeiras e uma web cam, adquiridas entre 7/3/2007 e 30/7/2007, com recursos provenientes do Convênio 5688/2006, firmado entre a Fundação Universidade de Brasília (FUB) e a Fundação Universitária de Brasília (Fubra) ;
b.2)  Conduta: omitir-se no dever de guardar bens adquiridos com recursos públicos, em decorrência da utilização de valores recebidos mediante convênio, considerando que os objetos não foram localizados para repasse à entidade convenente, ao fim da vigência do ajuste;
b.3)  Dispositivos violados: Constituição Federal art. 70, parágrafo único, e Cláusula Terceira do Convênio 5688/2006, firmado entre a Fundação Universidade de Brasília (FUB) e a Fundação Universitária de Brasília (Fubra) (peça 1, p. 217) ;
		Valor original
	Data do débito

	R$ 320,00
	7/3/2007

	R$ 380,00
	18/5/2007

	R$ 21.328,50
	30/7/2007

		Valor atualizado, com juros de mora, em 19/9/2019: R$ 69.440,18 (peça 62) 
c) com fundamento nos artigos 1º, inciso I, 16, inciso III, alínea 'c', e §§ 1º e 2º da Lei 8.443/1992 c/c os art. 19 e 23, inciso III, da mesma Lei, e com os artigos 1º, inciso I, 209, inciso III e §§ 1º e 5º, 210 e 214, inciso III, do RI-TCU, que sejam julgadas irregulares as contas do Sr. Geraldo Pinto de Souza (CPF: XXX.136.470-XX) , Coordenador do Projeto Brasil Local à época dos fatos, condenando-o ao pagamento da quantia de R$ 68.156,00, com a fixação do prazo de quinze dias, a contar das notificações, para comprovar, perante este Tribunal de Contas da União (art. 214, inciso III, alínea 'a', do RI-TCU) o recolhimento da dívida aos cofres da Fundação Universidade de Brasília (FUB) , atualizada monetariamente e acrescida de juros de moras, calculados a partir de 30/7/2007, até a data do efetivo recolhimento, na forma prevista na legislação em vigor, em decorrência da irregularidade, conduta e dispositivos violados dispostos a seguir:
c.1)  Irregularidade: não localização de 29 notebooks, um projeto e uma tela retrátil, adquiridos no dia 30/7/2007, com recursos provenientes do Convênio 5688/2006, firmado entre a Fundação Universidade de Brasília (FUB) e a Fundação Universitária de Brasília (Fubra) ;
c.2)  Conduta: omitir-se no dever de guardar bens adquiridos com recursos públicos, em decorrência da utilização de valores recebidos mediante convênio, considerando que os objetos não foram localizados para repasse à entidade convenente, ao fim da vigência do ajuste, sendo que o agente assumiu a guarda dos bens, conforme declarações acostadas aos autos (peça 1, p. 131-133) ;
c.3)  Dispositivos violados: Constituição Federal art. 70, parágrafo único, e Cláusula Terceira do Convênio 5688/2006, firmado entre a Fundação Universidade de Brasília (FUB) e a Fundação Universitária de Brasília (Fubra) (peça 1, p. 217) ;
	Valor original
	Data do débito

	       R$ 68.156,00
	30/7/2007

Valor atualizado, com juros de mora, em 19/9/2019: R$ 214.664,04 (peça 63) 
d) autorizar, desde logo, nos termos do art. 28, inciso II, da Lei 8.443/1992, a cobrança judicial das dívidas, caso não atendidas as notificações;
e) autorizar, caso solicitado por responsável, o pagamento da dívida em parcelas mensais e consecutivas em até trinta e seis parcelas, nos termos do art. 26 da Lei 8.443/1992 c/c o art. 217 do RI-TCU, fixando-lhe o prazo de quinze dias, a contar do recebimento da notificação, para comprovar perante o Tribunal o recolhimento da primeira parcela, e de trinta dias, a contar da parcela anterior, para comprovar o recolhimento das demais parcelas, devendo incidir sobre cada valor mensal, atualizado monetariamente, os juros de mora devidos, na forma prevista na legislação em vigor;
f) encaminhar cópia da deliberação que vier a ser proferida, bem como do relatório e do voto que a fundamentarem, ao Procurador-Chefe da Procuradoria da República no Distrito Federal, nos termos do art. 16, § 3º, da Lei 8.443/1992 c/c o art. 209, § 7º, do RI-TCU, para adoção das medidas que entender cabíveis.
2.13	Após apreciar a matéria, esta Corte exarou o Acórdão 2574/2020-TCU-Segunda Câmara (peça 67) , tendo se pronunciado nos termos abaixo reproduzidos.
9.1 declarar, nos termos do § 3º do art. 12 da Lei 8.443/1992, a revelia dos Srs. Aiporé Rodrigues de Moraes e Geraldo Pinto de Souza, para todos os efeitos, dando-se prosseguimento ao processo;
9.2 com fundamento nos artigos 1º, inciso I, 16, inciso III, alínea "c", e §§ 1º e 2º da Lei 8.443/1992 c/c os art. 19 e 23, inciso III, da mesma Lei, e com os artigos 1º, inciso I, 209, inciso III e §§ 1º e 5º, 210 e 214, inciso III, do RI-TCU, julgar irregulares as contas do Sr. Edeijavá Rodrigues Lira, Diretor-Presidente da Fundação Universitária de Brasília (Fubra) à época dos fatos, condenando-o ao pagamento da quantia de R$ 4.950,00 (quatro mil, novecentos e cinquenta reais) , com a fixação do prazo de 15 (quinze) dias, a contar da notificação, para comprovar, perante este Tribunal de Contas da União (art. 214, inciso III, alínea 'a', do RI-TCU) o recolhimento da dívida aos cofres da Fundação Universidade de Brasília, atualizada monetariamente e acrescida de juros de moras, calculados a partir de 28/3/2006, até a data do efetivo recolhimento, na forma prevista na legislação em vigor:
9.3  com fundamento nos artigos 1º, inciso I, 16, inciso III, alínea "c", e §§ 1º e 2º da Lei 8.443/1992 c/c os art. 19 e 23, inciso III, da mesma Lei, e com os artigos 1º, inciso I, 209, inciso III e §§ 1º e 5º, 210 e 214, inciso III, do RI-TCU, julgar irregulares as contas do Sr. Aiporé Rodrigues de Moraes, Diretor-Presidente da Fundação Universitária de Brasília (Fubra) à época dos fatos, condenando-o ao pagamento das quantias a seguir especificadas, com a fixação do prazo de 15 (quinze) dias, a contar da notificação, para comprovar, perante este Tribunal de Contas da União (art. 214, inciso III, alínea 'a', do RI-TCU) o recolhimento da dívida aos cofres da Fundação Universidade de Brasília, atualizada monetariamente e acrescida de juros de moras, calculados a partir das datas dos débitos, até a data do efetivo recolhimento, na forma prevista na legislação em vigor:
	Valor original
	Data do débito

	R$ 320,00
	7/3/2007

	R$ 380,00
	18/5/2007

	R$ 21.328,50
	30/7/2007

9.4 com fundamento nos artigos 1º, inciso I, 16, inciso III, alínea "c", e §§ 1º e 2º da Lei 8.443/1992 c/c os art. 19 e 23, inciso III, da mesma Lei, e com os artigos 1º, inciso I, 209, inciso III e §§ 1º e 5º, 210 e 214, inciso III, do RI-TCU, julgar irregulares as contas do Sr. Geraldo Pinto de Souza, Coordenador do Projeto Brasil Local à época dos fatos, condenando-o ao pagamento da quantia de R$ 68.156,00 (sessenta e oito mil, cento e cinquenta e seis reais) , com a fixação do prazo de 15 (quinze) dias, a contar das notificação, para comprovar, perante este Tribunal de Contas da União (art. 214, inciso III, alínea 'a', do RI-TCU) o recolhimento da dívida aos cofres da Fundação Universidade de Brasília, atualizada monetariamente e acrescida de juros de moras, calculados a partir de 30/7/2007, até a data do efetivo recolhimento, na forma prevista na legislação em vigor:
9.5 autorizar, desde logo, nos termos do art. 28, inciso II, da Lei 8.443/1992, a cobrança judicial das dívidas, caso não atendidas as notificações;
9.6 autorizar, caso solicitado pelos responsáveis, o pagamento das dívidas em parcelas mensais e consecutivas em até 36 (trinta e seis) parcelas, nos termos do art. 26 da Lei 8.443/1992 c/c o art. 217 do RI-TCU, fixando-lhes o prazo de 15 (quinze) dias, a contar do recebimento da notificação, para comprovarem perante o Tribunal o recolhimento da primeira parcela, e de 30 (trinta) dias, a contar da parcela anterior, para comprovarem o recolhimento das demais parcelas, devendo incidir sobre cada valor mensal, atualizado monetariamente, os juros de mora devidos, na forma prevista na legislação em vigor;
9.7 encaminhar cópia da presente deliberação, bem como do relatório e do voto que a fundamentarem, ao Procurador-Chefe da Procuradoria da República no Distrito Federal, nos termos do art. 16, § 3º, da Lei 8.443/1992 c/c o art. 209, § 7º, do RI-TCU, para adoção das medidas que entender cabíveis;
9.8 dar ciência desta deliberação aos responsáveis  e à Fundação Universidade de Brasília (UnB) , informando que a presente deliberação, acompanhada do Relatório e do Voto que a fundamenta, está disponível para a consulta no endereço www.tcu.gov.br/acordaos, além de esclarecer que, caso requerido, o TCU poderá fornecer a esta última, sem custos, as correspondentes cópias, de forma impressa.
2.14	Inconformado com a decisão referida, o Sr. Geraldo Pinto Souza ofereceu Embargos de Declaração (peça 81) . Por seu turno, o Sr. Edeijavá Rodrigues Lira impetrou Recurso de Reconsideração, ora anexado na peça 88.
2.15	Em nova deliberação (Acórdão 8946/2020-TCU-Segunda Câmara, peça 93) , o Tribunal acolheu os embargos oferecidos e determinou a anulação da citação do Sr. Geraldo Pinto Souza. Naquela oportunidade, esta Corte se pronunciou conforme abaixo:
 9.1. conhecer dos embargos de declaração e acolher a preliminar de nulidade suscitada pelo embargante para, em consequência, tornar insubsistente o subitem 9.4 do Acórdão 2574/2020-TCU-Segunda Câmara, estendendo-se os efeitos aos subitens 9.2 e 9.3 da deliberação, relativos aos Srs. Edeijavá Rodrigues Lira e Aiporê Rodrigues de Moraes, determinando o retorno dos autos à Secretaria de Controle Externo de Tomada de Contas Especial, para que seja promovida nova citação do embargante e novo exame do feito, nos termos especificados no voto que fundamenta este Acórdão.
2.16	Importa ressaltar que, no Voto condutor da decisão (peça 94) , o Sr. Ministro Relator determinou que o conteúdo dos dois recursos apresentados pelos responsáveis fosse examinado pela Unidade Técnica, como alegações de defesa complementares.
2.17	A nova citação do Sr. Geraldo Pinto Souza foi efetuada por meio do ofício 11694/2021 (peça 117, AR na peça 118) , de 17/3/2021. Embora regularmente citado, o responsável não se manifestou. 
2.18	Deve-se frisar que o ex-gestor da fundação não será considerado revel, uma vez que o teor do recurso interposto será analisado como alegações de defesa, conforme determinado no Voto do Relator. 
EXAME TÉCNICO
Síntese das Alegações Adicionais do Sr. Geraldo Pinto Souza
3.1	Inicialmente, o responsável pleiteia a declaração de nulidade da citação efetuada pela Unidade Técnica. Esta preliminar não será analisada, uma vez que já foi objeto de discussão no âmbito do Acórdão 8946/2020-TCU-Segunda Câmara (peça 93) , tendo sido acolhida pelo Colegiado, conforme já relatado acima.
3.2	No mérito, assevera que a responsabilização do ora defendente se fundamentou em mera "declaração" por ele emitida, na qual atestou estar de posse de parte dos bens desaparecidos (peça 1, p. 101) .
3.3	Por fim, a defesa questiona a validade da tese acerca da imprescritibilidade das ações de ressarcimento ao erário, adotada pelo TCU, em face do recente entendimento externado pelo Supremo Tribunal Federal.
Análise
3.4	Quanto à imprescritibilidade, o posicionamento deste Tribunal, fundamentado no art. 37, § 5º, da Constituição Federal e em jurisprudência do Supremo Tribunal Federal (v.g. Mandado de Segurança 26.210-9/DF) e consolidado na Súmula 282 do TCU, assevera que as ações de ressarcimento movidas pelo Estado contra os agentes causadores de danos ao Erário são imprescritíveis. Assim, não merece prosperar a alegação da responsável.
3.5	Como se sabe, o Supremo Tribunal Federal - STF, no Recurso Extraordinário - RE 636.886, fixou a tese, com repercussão geral reconhecida, de que "é prescritível a pretensão de ressarcimento ao erário fundada em decisão de Tribunal de Contas" (Tema 899) . Não obstante as indagações acerca da abrangência da tese firmada, no sentido de que se circunscreveria apenas ao processo de execução (em outras palavras, inaplicável à pretensão de ressarcimento exercida nos autos do processo de TCE) , verifica-se que o STF, mediante decisões prolatadas pelas duas turmas, tem decidido de forma reiterada que se aplica à pretensão sancionatória e ressarcitória a cargo do Tribunal de Contas da União o prazo prescricional de 5 (cinco) anos previsto na Lei 9.873/1999.
3.6	Seja por aplicação direta ou por analogia, a orientação sufragada é no sentido de que o prazo de 5 anos é compatível com a tese de que a ação e a execução prescrevem no mesmo prazo (Súmula 150 do STF) , bem como com o fato de que a Lei 9.873/1999 - que regulamenta o exercício de ação punitiva pela Administração Pública Federal, direta e indireta - regeria integralmente a prescrição no âmbito do TCU. Quanto a este último aspecto, o Ministro Roberto Barroso, no voto exarado no julgamento do MS 32.201, embora tenha advertido que a atuação do TCU, em sua acepção clássica, não se qualifica como exercício do poder de polícia, ressaltou que a Lei 9.873/1999 assumiria vocação regulatória geral da prescrição do exercício da competência sancionadora da Administração Pública, sendo sua disciplina aplicável a qualquer ação punitiva da Administração Pública Federal, exceto àquelas esferas em que exista regulamentação específica. Ademais, completa, dada a autonomia científica do Direito Administrativo, não haveria razão plausível para suprimir a omissão da Lei Orgânica do Tribunal de Contas da União, quanto ao prazo prescricional, valendo-se das normas de direito civil, e não das de direito administrativo.
3.7	Eis algumas ementas de decisões que evidenciam o entendimento predominante do STF:
Ementa: AGRAVO REGIMENTAL EM MANDADO DE SEGURANÇA. TOMADA DE CONTAS ESPECIAL. TRIBUNAL DE CONTAS DA UNIÃO. CONDENAÇÃO A RESSARCIMENTO AO ERÁRIO. PRESCRIÇÃO. MARCO INTERRUPTIVO. ART. 2°, II, DA LEI 9.873/1999. ATO INEQUÍVOCO DE APURAÇÃO DO FATO. DISCUSSÃO. DIREITO LÍQUIDO E CERTO. DEMONSTRAÇÃO. INOCORRÊNCIA. SUBSISTÊNCIA DA DECISÃO AGRAVADA. AGRAVO A QUE SE NEGA PROVIMENTO. I - As razões do agravo regimental são inaptas para desconstituir os fundamentos da decisão agravada, que, por isso, se mantêm hígidos. II - Aplicando-se a regulamentação da Lei 9.873/1999 ao caso concreto, observa-se que a pretensão sancionatória do TCU, em relação aos atos praticados pelo impetrante, levando-se em consideração a ocorrência de 5 causas interruptivas da prescrição, não teria sido fulminada pelo decurso do tempo. III - A pretensão do recorrente, fundada na discussão sobre os fatos apontados como marcos interruptivos da prescrição da pretensão punitiva da Administração Pública, refoge aos estreitos limites do mandamus, ante a ausência de liquidez e certeza do direito pleiteado. IV - Agravo regimental a que se nega provimento. MS 36067 ED-AgR. Órgão julgador: Segunda Turma. Relator (a) : Min. RICARDO LEWANDOWSKI. Julgamento: 18/10/2019.
Ementa: AGRAVO REGIMENTAL EM RECLAMAÇÃO. TRIBUNAL DE CONTAS DA UNIÃO. TOMADA DE CONTA ESPECIAL. PRESCRIÇÃO DA PRETENSÃO PUNITIVA. RECONHECIDA EM DECISÃO DO SUPREMO TRIBUNAL FEDERAL. PRESCRITIBILIDADE DO RESSARCIMENTO AO ERÁRIO FUNDADA EM DECISÃO DE TRIBUNAL DE CONTAS. AÇÃO DE IMPROBIDADE ADMINISTRATIVA COM PEDIDO DE RESSARCIMENTO JÁ EM CURSO. AGRAVO REGIMENTAL A QUE SE NEGA PROVIMENTO. I - O acórdão do TCU determinou a formação de processo administrativo para avaliarem, efetivamente, a eventual responsabilização do agravado para o ressarcimento do dano ao erário, contrariando, assim, autoridade desta Corte no MS 35.512/DF, uma vez que houve a concessão da segurança para declarar a ocorrência da prescrição da pretensão punitiva do TCU em relação às infrações imputadas a ele, destacando-se que a União poderia perseguir os valores referentes ao ressarcimento dos danos na esfera judicial. II - Agravo regimental a que se nega provimento. (Rcl 39497 AgR. Órgão julgador: Segunda Turma. Relator (a) : Min. RICARDO LEWANDOWSKI. Julgamento: 10/10/2020) .
Ementa: MANDADO DE SEGURANÇA. DIREITO ADMINISTRATIVO. TRIBUNAL DE CONTAS DA UNIÃO. SERVIDOR DA SECRETARIA DE SAÚDE DO ESTADO DO ACRE. FISCALIZAÇÃO OMISSA E DEFICIENTE NA EXECUÇÃO DE DOIS CONVÊNIOS FIRMADOS ENTRE A SECRETARIA ESTADUAL E O MINISTÉRIO DA SAÚDE. APLICAÇÃO DE MULTA. ARTS. 28, II, E 58, II, DA LEI 8.443/1992. ART. 268, II, DO REGIMENTO INTERNO DO TCU. PRESCRIÇÃO DA PRETENSÃO SANCIONATÓRIA. OCORRÊNCIA. APLICAÇÃO DA LEI 9.873/1999. PRECEDENTES DESTE STF. MEDIDA LIMINAR DEFERIDA E RATIFICADA NO EXAME DE MÉRITO. SEGURANÇA CONCEDIDA PARA AFASTAR A MULTA APLICADA. 1. A prescrição da pretensão punitiva do TCU é regulada pela Lei 9.873/1999, descabendo a aplicação do prazo decenal previsto na legislação civil (art. 205 do Código Civil) . Ao revés, incide o prazo quinquenal previsto na Lei 9.873/1999 (MS 32201, Rel. Min. Roberto Barroso, PRIMEIRA TURMA, DJe 7/8/2017; MS 35.512-AgR, Rel. Min. Ricardo Lewandowski, SEGUNDA TURMA, DJe 21/6/2019) . 2. In casu, na linha do parecer apresentado pelo Ministério Público Federal e da decisão liminar de minha lavra, é inequívoca a superação do prazo prescricional quinquenal. Os ilícitos apontados pela Corte de Contas ocorreram em julho de 2006, tendo o processo de auditoria sido instaurado em 9/10/2006. A ordem de citação do responsável para a audiência, por sua vez, ocorreu em 25/6/2007. Entretanto, a decisão condenatória recorrível foi exarada somente em 31/5/2016, data da prolação do Acórdão 3513/2016-TCU-Primeira Câmara. 3. Ex positis, CONCEDO A SEGURANÇA unicamente para afastar a sanção de multa aplicada ao impetrante, nos autos da Tomada de Contas Processo 023.288/2006-0, máxime da ocorrência de prescrição da pretensão punitiva do Tribunal de Contas da União. MS 35940. (Órgão julgador: Primeira Turma. Relator (a) : Min. LUIZ FUX. Julgamento: 16/06/2020) .
3.8	Essa orientação também foi seguida nas seguintes decisões monocráticas: MS 36.127-MC/DF e MS 35.940-MC/DF, Rel. Min. Luiz Fux; MS 35.294, MS 35.539/DF e MS 35.971-TP/DF, Rel. Min. Marco Aurélio; MS 34.256 MC/DF, MS 36.054-MC e MS 36.067-MC/DF, Rel. Min. Ricardo Lewandowski.
3.9	Portanto, observa-se que o Supremo Tribunal Federal tem se pronunciado no sentido de reconhecer não só a aplicação da prescrição quinquenal com fulcro na interpretação da Lei 9.873/1999, mas também a incidência dos marcos interruptivos do prazo prescricional consignados na referida lei, tantas vezes quanto presentes os suportes fáticos (MS 32201, Relator: Min. Roberto Barroso) .
3.10	Essa orientação também foi seguida nas seguintes decisões monocráticas: MS 36.054, MS 34.256-MC, MS 35.512 e MS 36.067-MC, todos de relatoria do Min. Ricardo Lewandowski; MS 35.294, MS 35.539 e MS 35.971-TP, todos de relatoria do Min. Marco Aurélio; MS 32.201, Rel. Min. Roberto Barroso, e MS 36.127-MC e MS 35.940-MC, Min. Luiz Fux.
3.11	Em relação ao termo inicial da contagem do prazo prescricional, o "caput" do art. 1º da Lei 9.873/1999 oferece solução que não destoa do modelo adotado pelo TCU no incidente de uniformização de jurisprudência, em que se examinou a prescrição da pretensão punitiva, nos termos do Acórdão 1441/2016-TCU-Plenário (Rel. Min. Benjamin Zymler) , com a adição da particularidade de explicitar o caso de infrações permanentes ou continuadas:
a) Regra geral: "data da prática do ato"  (o que equivale a "ocorrência da irregularidade sancionada") ;
b) Regra especial: "no caso de infração permanente ou continuada, do dia em que tiver cessado".
3.12	Por seu turno, a Lei 9.873/1999, em seu art. 2º, estabelece as causas interruptivas da prescrição punitiva, consoante abaixo transcrito, já na redação conferida pela Lei 11.941/2009:
Art. 2º Interrompe-se a prescrição da ação punitiva:
I - pela notificação ou citação do indiciado ou acusado, inclusive por meio de edital;
II - por qualquer ato inequívoco, que importe apuração do fato;
III - pela decisão condenatória recorrível.
IV - por qualquer ato inequívoco que importe em manifestação expressa de tentativa de solução conciliatória no âmbito interno da administração pública federal.
3.13	Por sua vez, o quadro a seguir indica alguns eventos processuais, ocorridos no curso de uma TCE (fase interna e externa) - instaurada em razão de irregularidades na aplicação de recursos da União transferidos a entes subnacionais - que poderiam ser enquadrados nas causas de interrupção da prescrição acima apontadas, sem prejuízo, é claro, de outras ocorrências fáticas elegíveis como marco interruptivo, a depender da forma de proceder de cada entidade ou órgão tomador de contas.
	I - pela notificação ou citação do indiciado ou acusado, inclusive por meio de edital;
	 (i) notificação no âmbito do procedimento administrativo de ressarcimento previamente à instauração da TCE;
 (ii) notificação efetuada pelo órgão tomador de contas acerca da instauração da TCE;
 (iii) citação efetuada pelo TCU.
*Data da ciência da notificação ou citação pelos responsáveis ou de publicação do edital no DOU.

	II - por qualquer ato inequívoco, que importe apuração do fato;
* procedimento que evidencie a apuração dos fatos irregulares, com o objetivo quantificar o dano e identificar possíveis responsáveis.
	 (i) relatório de sindicância ou PAD;
 (ii) relatório de apuração de irregularidades referente ao processo administrativo prévio à instauração da TCE;
 (iii) relatórios de fiscalização, pareceres, despachos, informações e memorandos relacionados à apuração dos fatos irregulares;
 (iv) relatório do tomador de contas;
 (v) relatório do controle interno; 
 (vi) termo de instauração ou designação de instauração da TCE;
 (vii) autuação da TCE no TCU; entre outras causas.
*Há quem inclua nesse grupo diligências que comprovam providências do responsável sobre as irregularidades investigadas.

	III - pela decisão condenatória recorrível.
	 (i) Verifica-se apenas no âmbito do TCU com a data da prolação do acórdão condenatório recorrível.

	IV - por qualquer ato inequívoco que importe em manifestação expressa de tentativa de solução conciliatória no âmbito interno da administração pública federal.
	 (i) pedido de parcelamento;
 (ii) pagamento parcial do débito;
 (iii) qualquer manifestação do responsável que demonstre claramente a sua intenção de recolher o débito.

3.14	Bem se vê, portanto, que haveria uma multiplicidade de causas de interrupção da prescrição, conforme se depreende do art. 2º da Lei 9.873/1999. Tal exegese encontra respaldo em precedentes do STF, a exemplo do que se decidiu no julgamento do MS 36067 (Rel. Min. Ricardo Lewandowski) , com destaque para trecho do voto em que o Relator reconhece cinco causas de interrupção da prescrição, in verbis:
 (...) Assim, faz-se necessário levar em consideração que, apesar de os fatos objeto da apuração conduzida pela Corte de Contas remontarem aos anos de 1999 e 2000, período no qual o impetrante era Secretário de Saúde municipal, o Tribunal de Contas da União deu prosseguimento à tomada de contas especial por ter constatado a ocorrência de 5 causas interruptivas da prescrição, a saber: a) relatório de auditoria em conjunto realizada pelo Denasus e pela Secretaria Federal de Controle, lavrado em 06/07/2001, sendo este, certamente, um ato inequívoco que importou a apuração do fato (art. 2º, II, da Lei n. 9.873/1999) ; b) instauração de Tomada de Contas Especial pelo FNS, ocorrida em 05/10/2005, sendo este também, certamente, um ato inequívoco que importou a apuração do fato  (art. 2º, II, da Lei n. 9.873/1999) ; c) a autuação da presente Tomada de Contas Especial no âmbito do Tribunal de Contas da União, ocorrida em 12/08/2008, sendo este também, certamente, um ato inequívoco que importou a apuração do fato  (art. 2º, II, da Lei n. 9.873/1999) ; d) o ato que ordenou a citação do responsável, ora impetrante, ocorrida em 12/07/2010 (art. 2º, I, da Lei n. 9.873/1999) ; e e) o exercício do poder punitivo ocorrido em 20/06/2012, data da prolação do Acórdão 1563/2012-TCU-Plenário (art. 2º, III, da Lei n. 9.873/1999) .
3.15	No caso concreto, tendo como parâmetro a tese firmada pelo STF, no RE 636.886, no sentido de que ambas pretensões do TCU (sancionatória e ressarcitória) sujeitam-se ao prazo prescricional de 5 anos previsto na Lei 9.873/1999, considerando, ainda, o sistema prescricional descrito na citada lei, inclusive as causas de suspensão e de interrupção da prescrição, temos os seguintes eventos processuais:
a)	data final da vigência do Convênio: 31/7/2007 (peça 1, p. 225-227) ; 
b)	Relatório de Supervisão e Tombamento Patrimonial do MTE/SENAES, que tratou da supervisão e do tombamento dos bens não encontrados (peça 1, p. 9-25) , de 30/11/2009;
c)	Ofício 21/DAF, endereçado pela FUB à Fundação de Gestão e Inovação (antiga Fubra) , solicitando manifestação a respeito da localização dos bens (peça 1, p. 167) , em um total de 147 itens: 26/5/2010;
d)	Tomada de contas especial foi instaurada em 21/8/2013;
e)	Notificações endereçadas aos responsáveis: 2013 e 2014 (peça 1, p. 501-502) ;
f)	Relatórios de TCE: 1/2014 (peça 1, p. 487-505) e 2/2015 (peça 1, p. 573-587) : 2014 e 2015;
g) 	Autuação da TCE no TCU: 2015;
h)	Citação dos responsáveis pelo TCU: 2019;
3.16	Analisando-se a sequência de eventos processuais enumerados no item anterior, os quais teriam o condão de interromper a prescrição da ação punitiva desta Corte no entender do STF, observa-se que não transcorreu o prazo de 5 (cinco) anos entre cada evento processual e o seguinte. Portanto, mesmo levando-se em consideração o entendimento do STF, não teria ocorrido a prescrição da pretensão sancionatória e ressarcitória a cargo do TCU.
3.17	Por outro lado, especificamente no que tange à prescrição da pretensão punitiva, verifica-se que o Acórdão 1441/2016-TCU-Plenário, Relator Ministro Benjamin Zymler, que uniformizou a jurisprudência acerca dessa questão, subordinou tal prescrição ao prazo prescricional geral indicado no art. 205, do Código Civil, que é de dez anos, contado da data de ocorrência da irregularidade sancionada, nos termos do art. 189, do Código Civil, sendo este prazo interrompido pelo ato que ordenar a citação, a audiência ou a oitiva do responsável.
3.18	No caso em exame, contudo, verifica-se que ocorreu a prescrição da pretensão punitiva, uma vez que a vigência do ajuste terminou em 2007 e o ato de ordenação da citação no TCU só ocorreu no exercício de 2019. Dessa forma, quando da elaboração da proposta de encaminhamento, não será sugerida a aplicação de sanção de multa. 
3.19	Portanto, diferente do entendimento esposado pela responsável, não se configurou a prescrição do débito, mesmo levando-se em conta a tese do STF.
3.20	Quanto à declaração emitida pelo responsável, ao contrário do que pretende a defesa, tal documento possui expressivo poder probatório, uma vez que foi emitido e assinado pelo próprio Sr. Geraldo Pinto de Souza, na condição de Coordenador do Projeto Brasil Local, à época dos fatos aqui tratados (peça 1, p. 101) . Conforme lá se observa, o declarante admite estar de posse dos bens listados, os quais, posteriormente, não foram mais localizados. 
3.21	Ainda sobre este tópico, merece destaque o disposto no art. 71, inciso II, da CF/88, que estabelece a obrigação de prestar contas de quem tem posse ou guarda de bem da União, o que se aplica perfeitamente ao presente caso concreto. Assim, não cabe acolhimento da alegação oferecida.
Síntese das Alegações Adicionais do Sr. Edeijavá Rodrigues Lira
4.	Inicialmente, o responsável argumenta que não era Presidente da Fubra no período em que ocorreram os fatos aqui tratados, razão pela qual não deveria figurar no polo passivo deste processo.
4.1	A seguir, levanta a tese da prescrição quinquenal das ações de ressarcimento e recomposição do erário.
4.2	Prosseguindo, assevera que não agiu com dolo nem culpa, tendo sempre agido com boa-fé e responsabilidade no trato da coisa pública. Complementando, argumenta que inexiste relação entre suas condutas e a irregularidade ensejadora desta TCE. 
4.3	Afirma que a Fubra sempre cumpriu com os ditames legais relacionados à sua obrigação de prestação de contas junto ao MEC e demais órgãos de controle, apresentando anualmente os balancetes e relatório de gestão e atividades desenvolvidos, atendendo de forma rigorosa as solicitações e exigências a impostas à entidade.
4.4	Por fim, reitera a inexistência de nexo causal entre suas condutas, a ocorrência ora tratada e o dano ao erário apurado, argumentando que o art. 45 do Estatuto da FGI/Fubra exclui sua responsabilidade e, ainda, que não deu causa ao dano ao Erário.
Análise
4.5	De plano, cumpre registrar que, nos termos contidos no Voto condutor do Acórdão 8946/2020-TCU-Segunda Câmara, o Recurso de Reconsideração impetrado perdeu seu objeto. Dessa forma, não foram examinadas as preliminares processuais acerca da tempestividade e legitimidade da parte. Por outro lado, foram analisados os elementos de defesa concernentes ao mérito, a título de alegações adicionais, conforme disposto no referido Voto do Ministro Relator.
4.6	Sobre a alegação atinente ao cargo ocupado à época do fatos, observa-se que o ponto já foi objeto de extensa análise quando do exame da resposta à citação do responsável. Na instrução anexada na peça 64, verificou-se que o Sr. Edeijavá constava nas bases de dados da Receita Federal como Presidente da Fubra no período aludido. Ademais, os documentos por ele então juntados também não lograram demonstrar sua tese, razão pela qual o argumento foi rejeitado. Transcreve-se, abaixo, trecho da análise efetuada na instrução presente na peça 64.
66.2 	Isto posto, os referidos excertos não são aptos a provar que o Sr. Edeijavá Rodrigues Lira não era o presidente da FGI/Fubra em 28/3/2006. Pelo contrário, comprovam que a informação do sistema da Receita Federal está correta, uma vez que, segundo esse sistema, o Sr. Clodoaldo Rodrigues da Costa Júnior era o Presidente da FGI/Fubra no período entre 23/5/2006 a 22/12/2006.
66.3 	Tampouco o Relatório de Demandas Especiais da CGU n. 00190.014992/2008-28-F (peça 33) , de 12/5/2010, socorre o defendente, uma vez que a informação contida no relatório não é fonte direta de informação, não podendo ser usada para certificar que o defendente não era o presidente da FGI/Fubra à época dos fatos. Inclusive, as datas de exercício dos presidentes da fundação constante do referido documento conflitam com aqueles verificadas no sistema da Receita Federal, podendo suscitar que a informação contida no citado relatório está equivocada.
4.7	No que toca à prescrição quinquenal das ações de ressarcimento e recomposição do erário, importa registrar que o tema já foi abordado no exame da defesa do Sr. Geraldo Pinto Souza, conforme pode ser visto na presente instrução. Por óbvio, cabem aqui as mesmas considerações e conclusões já expostas acima. 
4.8	Prosseguindo, quanto à suposta inexistência de dolo ou culpa na conduta apontada, deve-se ressaltar que a presença do elemento doloso não é necessário para a responsabilização nos processos do TCU. Em verdade, a jurisprudência da Corte já consagrou o entendimento de que basta a comprovação da existência de conduta culposa do agente. Tal posicionamento pode ser encontrado, por exemplo, no Acórdão 5547/2019-TCU-Primeira Câmara: 
A regra prevista no art. 28 da Lindb (Decreto-lei 4.657/1942) , que estabelece que o agente público só responderá pessoalmente por suas decisões ou opiniões técnicas em caso de dolo ou erro grosseiro, não se aplica à responsabilidade financeira por dano ao erário. O dever de indenizar prejuízos aos cofres públicos permanece sujeito à comprovação de dolo ou culpa, sem qualquer gradação, tendo em vista o tratamento constitucional dado à matéria (art. 37, § 6º, da Constituição Federal) .
4.9	No presente caso, a conduta culposa é consubstanciada pela omissão do ex-gestor da fundação quanto ao dever de guardar o bem adquirido com recursos públicos federais, em decorrência da utilização de valores recebidos mediante convênio, considerando que o objeto não foi localizado para repasse à entidade convenente, ao fim da vigência do ajuste. Portanto, não cabe acolhimento para a alegação.
4.10	Relativamente às alegações relacionadas às prestações de contas anualmente elaboradas por parte da Fubra, cumpre frisar que em nada impactam o mérito da defesa. Em verdade, prestar contas era dever da entidade junto ao ministério supervisor da área (MEC) e demais órgãos de controle, razão pela qual o simples adimplemento de tal obrigação não tem o condão de afastar a responsabilidade ora imputada ao seu ex-Presidente, posto que o que se discute é a ausência dos bens, e não a ausência de prestação de contas.  
4.11	Por fim, sobre a suposta inexistência de nexo de causalidade, deve-se salientar que idêntico argumento também já foi analisado e rejeitado na instrução anexada na peça 64. Naquela oportunidade, a Unidade Técnica trouxe à baila o teor da Súmula TCU 286, segundo a qual "a pessoa jurídica de direito privado destinatária de transferências voluntárias de recursos federais feitas com vistas à consecução de uma finalidade pública responde solidariamente com seus administradores pelos danos causados ao erário na aplicação desses recursos". Dessa forma, independente do que dispõe o Estatuto da entidade, o seu então gestor é responsável solidários pelo prejuízo apontado. Assim, não cabe acolhimento da alegação.
Prescrição da Pretensão Punitiva
5.	Vale ressaltar que a pretensão punitiva do TCU, conforme Acórdão 1441/2016-TCU-Plenário, Relator: Benjamin Zymler, que uniformizou a jurisprudência acerca dessa questão, subordina-se ao prazo geral de prescrição indicado no art. 205 do Código Civil, que é de dez anos, contado da data de ocorrência da irregularidade sancionada, nos termos do art. 189 do Código Civil, sendo este prazo interrompido pelo ato que ordenar a citação, a audiência ou a oitiva dos responsáveis.
5.1	No caso em exame, ocorreu a prescrição, uma vez que as irregularidades ocorreram no exercício de 2007, ao passo que as citações foram efetuadas em 2019.
Exame da Boa-fé
6.	Do exame dos autos, conclui-se que não há elementos para que se possa efetivamente aferir e reconhecer a ocorrência de boa-fé na conduta dos responsáveis, podendo este Tribunal, desde logo, proferir o julgamento de mérito pela irregularidade das contas, conforme os termos dos §§ 2º e 6º do art. 202 do Regimento Interno do TCU. (Acórdão 2064/2011-TCU-Primeira Câmara (relator: Ubiratan Aguiar) , 6.182/2011-TCU-1ª Câmara (relator: Weber de Oliveira) , 4.072/2010-TCU-1ª Câmara (Relator: Valmir Campelo) , 1.189/2009-TCU-1ª Câmara (Relator: Marcos Bemquerer) , 731/2008-TCU-Plenário (Relator: Aroldo Cedraz) .
CONCLUSÃO
7.	Findo o exame das alegações de defesa complementares, verificou-se que estas não se prestam a afastar as irregularidades e os danos ao erário apurados, razão pela qual será sugerido o julgamento de mérito pela irregularidade das contas e condenação em débito dos responsáveis arrolados nestes autos. 
Proposta de Encaminhamento
8.	rejeitar as alegações de defesa complementares oferecidas pelos Srs. Edeijavá Rodrigues Lira (CPF XXX.353.601-XX) e Geraldo Pinto de Souza (CPF XXX.136.470-XX) ;
8.1	julgar irregulares, nos termos dos arts. 1º, inciso I, 16, inciso III, alíneas 'b' e 'c', da Lei 8.443/1992, c/c os arts. 19 e 23, inciso III, da mesma Lei, as contas dos responsáveis Edeijavá Rodrigues Lira (CPF XXX.353.601-XX) , Geraldo Pinto de Souza (CPF XXX.136.470-XX) e Aiporé Rodrigues de Moraes (CPF XXX.451.561-XX) , condenando-os individualmente ao pagamento das importâncias a seguir especificadas, atualizadas monetariamente e acrescidas dos juros de mora, calculadas a partir das datas discriminadas até a data da efetiva quitação do débito, fixando-lhes o prazo de quinze dias, para que comprovem, perante o Tribunal, o recolhimento da referida quantia aos cofres da Fundação Universidade de Brasília, nos termos do art. 23, inciso III, alínea "a", da citada lei, c/c o art. 214, inciso III, alínea "a", do Regimento Interno do TCU;  
Débitos atribuídos exclusivamente ao responsável Edeijavá Rodrigues Lira
	Valor Original (R$) 
	Data da Ocorrência

	R$ 4.950,00
	28/3/2006

Débitos atribuídos exclusivamente ao responsável Geraldo Pinto de Souza
	Valor Original (R$) 
	Data da Ocorrência

	R$ 68.156,00
	30/7/2007

Débitos atribuídos exclusivamente ao responsável Aiporé Rodrigues de Moraes
	Valor Original (R$) 
	Data da Ocorrência

	R$ 320,00
	7/3/2007

	R$ 380,00
	18/5/2007

	R$ 21.328,50
	30/7/2007

8.2	autorizar, desde logo, a cobrança judicial das dívidas, caso não atendidas as notificações, na forma do disposto no art. 28, inciso II, da Lei 8.443/1992;
8.3	autorizar também, desde logo, se requerido, com fundamento no art. 26 da Lei 8.443, de 1992, c/c o art. 217, §§ 1º e 2º do Regimento Interno do TCU, o parcelamento das dívidas em até 36 parcelas, incidindo, sobre cada parcela, corrigida monetariamente, os correspondentes acréscimos legais, fixando-lhes o prazo de quinze dias, a contar do recebimento da notificação, para comprovar, perante o Tribunal, o recolhimento da primeira parcela, e de trinta dias, a contar da parcela anterior, para comprovar os recolhimentos das demais parcelas, devendo incidir, sobre cada valor mensal, atualizado monetariamente, os juros de mora devidos, no caso do débito, na forma prevista na legislação em vigor, alertando os responsáveis de que a falta de comprovação do recolhimento de qualquer parcela importará o vencimento antecipado do saldo devedor, nos termos do § 2º do art. 217 do Regimento Interno deste Tribunal;
8.4	enviar cópia do Acórdão a ser prolatado pelo Tribunal, bem como do Relatório e do Voto condutor que o fundamentarem à Procuradoria da República no Distrito Federal, nos termos do § 3º do art. 16 da Lei 8.443/1992, c/c o § 7º do art. 209 do Regimento Interno do TCU, para adoção das medidas cabíveis;
8.5	enviar cópia do Acórdão que vier a ser proferido à Fundação Universidade de Brasília e aos responsáveis, para ciência, informando que a presente deliberação, acompanhada do Relatório e do Voto que a fundamenta, está disponível para a consulta no endereço www.tcu.gov.br/acordaos, além de esclarecer que, caso requerido, o TCU poderá fornecer sem custos as correspondentes cópias, de forma impressa."
	É o relatório.

8.1. Melillo Dinis do Nascimento (13.096/OAB-DF) e outros, representando Fundação de Gestão e Inovação.  
8.2. Flávio Alexandre Acosta Ramos e outros, representando Edeijavá Rodrigues Lira.  
8.3. Alexandre Melo Soares (24518/OAB-DF), representando Geraldo Pinto de Souza.

Procurador Júlio Marcelo de Oliveira.

AGRAVO REGIMENTAL EM MANDADO DE SEGURANÇA. TOMADA DE CONTAS ESPECIAL. TRIBUNAL DE CONTAS DA UNIÃO. CONDENAÇÃO A RESSARCIMENTO AO ERÁRIO. PRESCRIÇÃO. MARCO INTERRUPTIVO. ART. 2°, II, DA LEI 9.873/1999. ATO INEQUÍVOCO DE APURAÇÃO DO FATO. DISCUSSÃO. DIREITO LÍQUIDO E CERTO. DEMONSTRAÇÃO. INOCORRÊNCIA. SUBSISTÊNCIA DA DECISÃO AGRAVADA. AGRAVO A QUE SE NEGA PROVIMENTO. I - As razões do agravo regimental são inaptas para desconstituir os fundamentos da decisão agravada, que, por isso, se mantêm hígidos. II - Aplicando-se a regulamentação da Lei 9.873/1999 ao caso concreto, observa-se que a pretensão sancionatória do TCU, em relação aos atos praticados pelo impetrante, levando-se em consideração a ocorrência de 5 causas interruptivas da prescrição, não teria sido fulminada pelo decurso do tempo. III - A pretensão do recorrente, fundada na discussão sobre os fatos apontados como marcos interruptivos da prescrição da pretensão punitiva da Administração Pública, refoge aos estreitos limites do mandamus, ante a ausência de liquidez e certeza do direito pleiteado. IV - Agravo regimental a que se nega provimento. MS 36067 ED-AgR. Órgão julgador: Segunda Turma. Relator(a): Min. RICARDO LEWANDOWSKI. Julgamento: 18/10/2019.

TOMADA DE CONTAS ESPECIAL (TCE)

Secretaria de Controle Externo de Tomada de Contas Especial (SecexTCE).

Trago ao colegiado tomada de contas especial (TCE) instaurada pela Fundação Universidade de Brasília (FUB) , vinculada ao Ministério da Educação (MEC) , em desfavor dos Srs. Edeijavá Rodrigues Lira e Aiporé Rodrigues de Moraes, na condição de presidentes da instituição à época dos fatos, e do Sr. Geraldo Pinto de Souza, Coordenador do Projeto Brasil Local, todos gestores da Fundação Universitária de Brasília (Fubra) , atualmente denominada Fundação de Gestão e Inovação (FGI) , em razão do desaparecimento de bens móveis adquiridos com recursos do Convênio 5688/2006 (Siafi 553621) . 
2.	O ajuste foi firmado para execução de objeto pactuado entre a Secretaria Nacional de Economia Solidária (Senaes) , do Ministério do Trabalho e Emprego (MTE) , e a FUB, por meio do Convênio 1/2005 (Siafi 535042) , que objetivou a disseminação, promoção e implementação de ações que fomentem e fortaleçam o desenvolvimento local solidário como subsídio à geração de emprego, trabalho e renda em comunidades pobres e tradicionais e em territórios que possuam potencial para o desenvolvimento de novas atividades econômicas, estimulando, em especial, a organização de empreendimentos coletivos solidário.
3.	Em decorrência desse convênio firmado entre o MTE/SENAES e a FUB, foi celebrado o Convênio 5688/2006, entre esta última (FUB) e a Fubra, tratado nesta TCE, que teve por objeto a cooperação técnica para promover ações de fomento e apoio ao desenvolvimento local solidário, com vistas à geração de trabalho, emprego e renda, no âmbito do Programa de Desenvolvimento Social e Economia Solidária da Universidade.
4.	No âmbito deste Tribunal, foram regimentalmente citados os Srs. Edeijavá Rodrigues Lira, Aiporé Rodrigues de Moraes e Geraldo Pinto de Souza, cada um deles solidariamente com a Fubra, pelas irregularidades especificadas nos respectivos ofícios citatórios.
5.	Recolho dos ofícios citatórios os termos das irregularidades por quais chamados aos autos, respectivamente, os responsáveis acima nominados:
a) não localização de um servidor web, adquirido no dia 28/3/2006, com recursos provenientes do Convênio 5688/2006, firmado entre a Fundação Universidade de Brasília (FUB) e a Fundação Universitária de Brasília (Fubra) ;
b) não localização de duas cadeiras giratórias, uma impressora, 108 mesas, três cadeiras e uma webcam, adquiridas entre 7/3/2007 e 30/7/2007, com recursos provenientes do Convênio 5688/2006, firmado entre a Fundação Universidade de Brasília (FUB) e a Fundação Universitária de Brasília (Fubra) ;
c) não localização de 29 notebooks, um projetor e uma tela retrátil, adquiridos no dia 30/7/2007, com recursos provenientes do Convênio 5688/2006, firmado entre a Fundação Universidade de Brasília (FUB) e a Fundação Universitária de Brasília (Fubra) .
6.	Num primeiro momento, os responsáveis Srs. Geraldo Pinto de Souza e Aiporé Rodrigues de Moraes deixaram transcorrer in albis o prazo para apresentação de alegações de defesa.
7.	Ao examinar, em um primeiro momento, as alegações de defesa da Fundação de Gestão e Inovação - FGI (antiga Fubra, Fundação Universitária de Brasília) a unidade instrutiva pugnou pela exclusão da entidade do polo passivo desta TCE, uma vez que a referida fundação foi declarada extinta, por decisão judicial, não existindo bens em seu nome próprio capaz de servir para ressarcimento de débitos com a Fundação Universidade de Brasília (FUB) , tampouco o julgamento de suas contas terá efeitos práticos/jurídicos.
8.	Além disso, o exame técnico concluiu que as alegações de defesa do Sr. Edeijavá Rodrigues Lira foram insuficientes para elidir as irregularidades apontadas, bem como para caracterizar a sua ilegitimidade passiva para figurar como responsável no feito, ademais, improcedente, também, seu requerimento para inversão do ônus da prova, para que o TCU demonstrasse que o mesmo era o presidente da Fubra na data de 28/6/2006.
9.	Por intermédio do Acórdão 2574/2020-TCU-Segunda Câmaraa¿mara, o Tribunal deliberou no sentido de acolher as alegações de defesa da FGI, excluindo-a da relação processual, e considerar os demais elementos de defesa insuficientes para elidir as irregularidades apontadas, julgar as contas dos responsáveis irregulares e com condenação em débito, sem imputação de multa, pelos fundamentos ali apontados.
10.	Posteriormente, em sede de embargos de declaração, interpostos por Geraldo Pinto Souza, o Tribunal reformou a decisão do julgamento e, acolhendo preliminar de nulidade, tornou insubsistente o subitem 9.4 do Aco¿rda¿o 2.574/2020- TCU-Segunda Ca¿mara, estendendo-se os efeitos aos subitens 9.2 e 9.3 da deliberac¿a¿o, relativos aos Srs. Edeijava¿ Rodrigues Lira e Aipore¿ Rodrigues de Moraes, determinando o retorno dos autos a¿ Secretaria de Controle Externo de Tomada de Contas Especial, para que fosse promovida nova citac¿a¿o do embargante e novo exame do feito, nos termos especificados no voto que fundamenta aquele Aco¿rda¿o, inclusive que fosse considerada a peça de recurso de reconsideração do Sr. Eidejevá Rodrigues Lira (peça 88) e dos embargos de declaração do St. Geraldo Pinto (peça 81) como elementos adicionais de defesa.
11.	Desta feita, o processo retorna ao relator após adotadas as providências determinadas, com nova proposta de mérito, homologada pelo Ministério Público junto ao TCU, no sentido de considerar que as alegações de defesa, mais uma vez, mostraram-se insuficientes para elidir as irregularidades apontadas, devendo as contas serem julgadas irregulares com condenação em débito.
12.	Feita essa breve contextualização, passo à discussão do mérito.
13.	Inicialmente, rejeito as preliminares suscitadas pelos responsáveis, com fundamento nos elementos registrados pelo exame técnico.
14.	Com relação ao Sr. Aipore¿ Rodrigues de Moraes, registro que o responsável, também desta feita, deixou de se pronunciar nos autos, desnecessário declarar a sua revelia, providência já adotada no acórdão originalmente proferido. 
15.	No mérito, concordo com o exame técnico quando demonstra que as alegações de defesa apresentadas pelos Srs. Geraldo Pinto Souza e Edeijevá Rodrigues Lira mostraram-se insuficientes para elidir as irregularidades apontadas, cujos fundamentos adoto como razões de decidir. 
16.	Ademais, concordo com o exame técnico de que não foram identificados nos autos elementos que demonstrem boa-fé ou a ocorrência de outros excludentes de culpabilidade dos responsáveis, desse modo, suas contas devem, desde logo, ser julgadas irregulares, nos termos do art. 202, § 6º, do RI/TCU.
17.	Por fim, em linha com os pareceres precedentes, concordo que, no caso, incidiu o instituto da prescrição da pretensão punitiva, tendo em vista que o termo a quo para a contagem data de 31/7/2007, prazo final para a prestação de contas do convênio em discussão (peça 1, fls. 225) , e o despacho da unidade técnica que autorizou as citações ocorreu em 22/3/2019, portanto, decorridos mais de dez anos, prazo adotado pela jurisprudência desta corte para aferição do instituto, a teor do Processo Acórdão nº 1.441/20016-TCU-Plenário, relatoria do Ministro Benjamim Zymler.
18.	No entanto, em relação à prescrição da pretensão ressarcitória por parte do TCU, entendo que a mesma não ocorreu, pois o entendimento que tenho adotado e levado aos colegiados desta Corte de Contas se funda na jurisprudência ainda vigente no Tribunal, no sentido da imprescritibilidade das ações de ressarcimento do dano, fundado no art. 37, § 5º, da Constituição Federal.
19.	Em primeiro lugar, resta isento de dúvidas que a jurisprudência consolidada deste Tribunal de Contas da União (TCU) se formou no sentido da imprescritibilidade das ações de ressarcimento ao erário. Nesse sentido, reproduzo o Enunciado de Súmula 282, desta Corte: "As ações de ressarcimento movidas pelo Estado contra os agentes causadores de danos ao erário são imprescritíveis."
20.	De outra parte, e à semelhança dos outros julgadores deste TCU, não desconheço a recente decisão exarada pelo Supremo Tribunal Federal (STF) , prolatada no âmbito do Recurso Extraordinário (RE) 636.886/AL, por meio da qual foi fixado o seguinte enunciado para o Tema 899, de repercussão geral: "É prescritível a pretensão de ressarcimento ao erário fundada em decisão de Tribunal de Contas."
21.	Ocorre que, consoante o destacado pelo Ministro Benjamin Zymler no leading case que primeiro discutiu o alcance do referido julgado da Corte Suprema (voto condutor do Acórdão 5236/2020-TCU-Primeira Câmara) , ainda há diversas dúvidas sobre a matéria, pois resta possível a conclusão de que a decisão não tratou da prescrição do processo de controle externo levado a efeito no âmbito do TCU, mas, sim, da prescrição intercorrente ocorrida durante a fase de execução do acórdão condenatório desta Corte.
22.	Naquela oportunidade, o Relator aduziu que a aludida decisão do STF enfrentou RE interposto pela União contra acórdão do Tribunal Regional Federal da 5ª Região (TRF/5) , ementado como se segue, pelo qual o regional negou provimento a embargos de declaração opostos contra acórdão de sua lavra:
"EMENTA: TRIBUTÁRIO. PROCESSUAL CIVIL. EXECUÇÃO FISCAL. PROCESSO PARALISADO POR MAIS DE CINCO ANOS. PRESCRIÇÃO INTERCORRENTE. OCORRÊNCIA. 1. Para fins práticos, deve-se observar quando a Fazenda Pública foi intimada a providenciar o andamento do feito. Passados cinco anos sem diligências concretas, ocorre a prescrição intercorrente. Caso haja suspensão na forma do art. 40, da Lei n. 6.830/80, ocorre a extinção se o feito permanecer paralisado por mais de seis anos. 2. Na hipótese dos autos, houve o arquivamento sem baixa do processo em 12.08.1999 e até a data da sentença extintiva do feito em 05.06.2006, a Fazenda Nacional não apresentou nenhuma medida concreta quanto à localização do devedor ou de seus bens. Revela-se, portanto, inequívoca a ocorrência da prescrição intercorrente."
23. 	O Ministro Benjamin Zymler argumentou que, na situação debatida judicialmente, a Fazenda Pública havia deixado a ação paralisada por mais de seis anos, o que ensejou fosse declarada a prescrição intercorrente no caso em tela. Isto é, a questão objeto da controvérsia cingiu-se à prescrição intercorrente ocorrida durante a fase de execução do acórdão condenatório do TCU.
24.	Desse modo, ponderou que, com base nessa possível interpretação, a matéria decidida no mencionado feito não teria nenhuma repercussão de ordem prática e jurídica nos processos desta Corte, isso porque o título executivo, que é própria decisão do Tribunal, consoante o art. 19 da Lei 8.443/92, ainda não se formou.
25.	Feito esse raciocínio, Sua Excelência acresceu que, ainda se possa interpretar que a decisão do STF também se aplique ao iter do processo de controle externo neste TCU, outras questões, de suma importância visando que este Tribunal estabeleça novo tratamento acerca da prescrição do débito, restariam pendentes de esclarecimento, relevando mencionar as relativas à definição da data de ocorrência do fato irregular ou data do seu conhecimento pelo TCU, bem assim as hipóteses de interrupção da prescrição. 
26.	Em conclusão, conduziu o colegiado a que aplicasse, ao caso in concreto, a jurisprudência do TCU até então vigente, fundamentada no art. 37, § 5º, da Constituição Federal, e consubstanciada na citada Súmula 282, no que tange ao ressarcimento do prejuízo.
27.	Anoto que o entendimento acima também foi seguido em outros julgados desta Corte, sendo exemplos os Acórdãos: 1.492/2020, 2.104/2020, 2.182/2020 e 2.336/2020, Rel. Min. Aroldo Cedraz; 2.188/2020, Rel. Min. Raimundo Carreiro; e 2.018/2020, Rel. Min. Ana Arraes, do Plenário; 6.494/2020, Rel. Min. Walton Alencar Rodrigues; 791/2021, 5.236/2020, 6.084/2020, 6.465/2020, 6.466/2020, 7.982/2020, 9.277/2020, Rel. Min. Benjamin Zymler; e 8.550/2020, 9.011/2020, 9.012/2020 e 9.293/2020, Rel. Min. Bruno Dantas, todos da 1ª Câmara; e 6.819/2021, 6.277/2021, 6.271/2021, 6.269/2021, 5.917/2021, 5.028/2021, 5.016/2021, 4.585/2021, 4.583/2021, 4.579/2021, 5.681/2020, 6.350/2020, 8.316/2020, 8.940/2020, 8.945/2020, 8.947/2020, 8.948/2020, 9.208/2020 e 9.216/2020 da minha relatoria; 5.690/2020, 6.350/2020, 6.575/2020, 6.712/2020, 7.325/2020, 8.021/2020, 8.023/2020, 8.443/2020, 8.649/2020, 8.651/2020 e 8.657/2020, Rel. Min. Aroldo Cedraz; 6.171/2020, Rel. Min. Raimundo Carreiro; 6.207/2020 e 8.498/2020, Rel. Min. Ana Arraes; e 6.707/2020 e 6.726/2020, Rel. Min. Subst. Marcos Bemquerer Costa, estes da 2ª Câmara) .
28.	Releva, ainda, considerar que em 14 de agosto de 2020 a Advocacia-Geral da União opôs embargos de declaração ao já citado acórdão proferido no RE 636.886/AL, objetivando exatamente dirimir dívidas quanto ao alcance da aludida decisão, notadamente para que se tenha como correta compreensão a de que "a tese de repercussão geral no acórdão (...) embargado abrange apenas a fase executiva da decisão do TCU."
29.	Conquanto haja o Supremo Tribunal Federal julgado os referidos embargos, a decisão da Suprema Corte não adentrou no alcance da decisão embargada, de modo que as dúvidas sobre a matéria ainda persistem no âmbito do TCU.
30.	Nesse contexto, entendo que somente com deliberação específica do Plenário desta Corte de Contas sobre a matéria, a jurisprudência atual do TCU sobre a prescrição da pretensão ressarcitória poderá ser alterada. 
	Ante todo o exposto, e em consonância com os pareceres convergentes expressos nos autos, voto por que o Tribunal adote o acórdão cuja minuta submeto ao colegiado.
TCU, Sala das Sessões, em 26 de outubro de 2021.
Ministro JOÃO AUGUSTO RIBEIRO NARDES 
Relator